臺北高等行政法院判決
　　　　　　　　　　　　　　　　　　 93年度訴字第02481號
　　　　　　　　　　　　　　　.
原　　　告　甲○
訴訟代理人　施純燦（會計師）
被　　　告　財政部臺北市國稅局
代　表　人　張盛和（局長）住同上
訴訟代理人　乙○○
上列當事人間因所得稅法事件，原告不服財政部中華民國93年6
月2日台財訴字第0930013323號訴願決定，提起行政訴訟。本院
判決如下：
　　主  文
原告之訴駁回。
訴訟費用由原告負擔。
　　事  實
一、事實概要：
    緣原告為怡聯企業有限公司（以下簡稱怡聯公司）負責人，
    亦即所得稅法第89條所稱之扣繳義務人，該公司於86年間給
    付國外中原及陽晶兩家公司之開發軟體程式設計費新台幣（
    以下同）6,131,205元，涉嫌未依規定於給付時扣取稅款並
    申報扣繳憑單，案經被告機關查獲，審理違章成立，遂限期
    責令補繳應扣未扣稅款1,226,241元，並補申報扣繳憑單，
    原告依限補繳並補報，被告機關乃依所得稅法第114條規定
    處以1倍之罰鍰1,226,241元。原告不服，主張系爭之所得係
    給付國外公司之勞務報酬費，其勞務提供地在中華民國境外
    ，非屬中華民國來源所得，應免徵所得稅等情，申請復查，
    未獲變更，向財政部提起訴願，遭決定駁回，遂提起本件行
    政訴訟。
二、兩造聲明：
　　(一)原告聲明求為判決：1.訴願決定、復查決定及原處分均撤
                          銷。
                        2.訴訟費用由被告負擔。
　　(二)被告聲明求為判決：1.駁回原告之訴。
                        2.訴訟費用由原告負擔。
三、兩造之爭點：被告機關以原告於給付國外中原及陽晶兩家公
    司之開發軟體程式設計費6,131,205元，未依規定於給付時扣
    取稅款並申報扣繳憑單，乃限期責令補繳應扣未扣稅款
    1,226,241元，並補申報扣繳憑單，並於原告補繳補報後，依
    所得稅法第114條規定處以1倍之罰鍰，是否適法？
　　(一)原告主張之理由：
      1.扣繳部分
        (1)按所得稅法第8條「本法稱中華民國來源所得，係指
          左列各項所得：…三、在中華民國境內提供勞務之報
          酬。…」
        (2)外商在國外提供設計服務，屬勞務範疇，且非中華民
          國來源所得，上開法律及下述解釋函所明訂：
          「國外驗船機構或個人受中國驗船協會之委託，在
            我國境外執行該會入籍船舶之檢驗工作，其勞務既
            係在國外提供，其應得之檢驗報酬，非屬我國來源
            所得，應免徵所得稅，並免予扣繳。」財政部65.9
            .24台財稅第36477號函。
          「貴公司××廠原有生產水泥之機器設備係向日本
            ××會社採購，貴公司為增加產量，擬與該日商訂
            約，委託其將原有機器設備設計改造，不論該項契
            約在何處簽訂，如該項設計改造之服務，係在我國
            境內提供者，則該日商自貴公司所取得之服務報酬
            ，依法仍應繳納所得稅，反之，如該項勞務不在我
            國境內提供，即非中華民國來源所得。」財政部67
            .7.4台財稅第34319號函。
        (3)原告86年度給付國外中原及陽晶兩家有限公司之所得
          ，依據上述財政部所發布之解釋函令規定，其勞務係
          既在國外提供，其所應得之報酬非屬中華民國來源所
          得，應免徵所得稅，並免予扣繳。
        (4)復查、訴願決定援引及最近受囑目之國外承銷商手續
          費之解釋函分述如下：
          「我國境內旅館業、航空公司等營利事業，透過外
            國營利事業提供之電腦訂位、訂房系統完成訂位、
            訂房作業，所支付該外國營利事業之加入費、系統
            使用費、手續費、佣金支出等相關費用及外國旅行
            社之佣金支出，核屬中華民國來源所得，應依所得
            稅法第3條第3項規定課稅並依同法第88條規定扣繳
            。」財政部88年2月4日台財稅第881897520號函。
          「按美商○○○與我國××人壽公司簽訂投資管理
            委任合約之約定，美商○○○提供××人壽公司之
            資產帳戶有關執行投資管理策略、分攤程序、諮詢
            服務及經紀業務等服務，係使用美商○○○整體之
            資源，尚非單純在國外提拱勞務，該美商公司因提
            供上開服務所收取之報酬，核屬所得稅法第8條第
            11款規定『在中華民國境內取得之其他收益』之中
            華民國來源所得，應依所得稅法第3條第3項規定課
            稅，並由我國××人壽公司依同法第88條及92條規
            定辦理扣繳事宜。」財政部92年10月16日台財稅第
            0920455370號函所釋示。
          財政部93年5月18日台財稅第930451691號函釋規定
            如下：
            「主旨：國內發行公司募集與發行海外有價證券，
            給付國外主辦承銷商或存託機構之承銷費或手續費
            支出，係屬中華民國來源所得。國內發行公司於給
            付時，如未依所得稅法第88條規定扣取稅款，並依
            同法第92條規定繳納及申報扣繳憑單者，稽徵機關
            應依說明三所列原則辦理。說明：一、國內發行人
            基於海外籌資之需求，募集與發行海外有價證券，
            分別與境外之承銷商及存託機構簽訂承銷契約及存
            託契約，依當地國之證券有關法令發行有價證券。
            以海外存託憑證為例，前開國外主辦承銷商提供之
            服務範圍，除規劃與執行存託憑證發行流程之外、
            尚涵蓋發行當地之申請作業、輔導、送件、與主管
            機關之聯繫及承銷海外存託憑證等；存託機構則係
            於境外，依當地國之證券有關法令發行存託憑證以
            表彰保管機構所保管之股票，並將存託憑證交付承
            銷商委託其銷售。依此，國外主辦承銷商及存託機
            構辦理海外存託憑證之承銷、發行等業務，尚非單
            純在國外提供勞務，究其服務內容，係屬於綜合性
            業務服務之提供，應屬所得稅法第8條第11款規定
            『在中華民國境內取得之其他收益』，應依同法第
            88條及第92條規定辦理扣繳。…三、國內發行公司
            發行海外有價證券，其給付國外主辦承銷商或存託
            機構之承銷費或手續費支出，如未依規定辦理扣繳
            ，除屬經人檢舉之案件者外，稽徵機關於蒐集相關
            承銷及存託合約資料後，應依下列原則辦理：(一)先
            行輔導扣繳義務人限期補辦扣繳及申報，如已依限
            辦理者，免予處罰。其經輔導仍未依限補辦扣繳及
            申報者，稽徵機關應依所得稅法第114條規定處罰
            。(二)國內發行公司給付國外主辦承銷商或存託機構
            之承銷費或手續費支出，自93年7月1日起所為之給
            付，不再依前開規定進行輔導，稽徵機關應逕行查
            明依法處理。(三)國內發行公司如係以募集資金淨額
            入帳，未列報承銷費用者，應一併輔導國內發行公
            司更正其費用發生年度之結算申報資料。(四)稽徵機
            關應主動加強宣導，以提醒及協助扣繳義務人依法
            辦理扣繳。」
            上開行為當時後頒布之解釋均屬部分在我國境內提
            供勞務，與本案不同，即使雷同，應適用行為當時
            解釋函規定，再者亦應依中央法規標準法第18條規
            定「各機關受理人民聲請許可案件適用法規時，除              .
            依其性質應適用行為時之法規外，如在處理程序終
            結前，據以准許之法規有變更者，適用新法規。但
            舊法規有利於當事人而新法規未廢除或禁止所聲請
            之事項者，適用舊法規」之從新從優之法令適用原
            則。被告主張外國公司在國外提供之設計服務，予
            我國公司在國內使用，依所得稅法第8條第11款之
            在中華民國境內取得之其他收益，認為係中華民國
            來源所得，以此擴張解釋，則由外國公司在國外提
            供貨物予我國公司使用，亦屬中華民國境內取得之
            收益，是否亦應認定係中華民國來源所得，而規定
            進口商應對進口貨物之國外供應商扣繳稅款，實際
            進口貨物並未課所得稅及扣繳，被告顯係曲解稅法
            。
      2.罰鍰部分：
        綜上所述，核定應扣繳稅款已屬不法而再處罰鍰，更為
        不當；再者上述轟動一時之給付國外主辦承銷商之手續
        費，其提供勞務明顯含括國內外，財政部依上述函予先
        行輔導補扣繳，免罰，何以本案無違法，僅係征納雙方
        法令見解之歧異而已，顯違公平原則，故均請予撤銷。
　　(二)被告主張之理由：
      1.扣繳稅款部分：
        (1)按「營利事業之總機構在中華民國境外，而有中華民
          國來源所得者，應就其中華民國境內之營利事業所得
          ，依本法規定課徵營利事業所得稅」、「本法所稱中
          華民國來源所得者，係指左列各項所得……十一、在
          中華民國境內取得之其他收益。」、「納稅義務人有
          左列各類所得者，應由扣繳義務人於給付時，依規定
          之扣繳率或扣繳辦法，扣取稅款，並依第92條規定繳
          納之︰……二、機關、團體、事業或執行業務者所給
          付之薪資、利息、租金、佣金、權利金、競技、競賽
          或機會中獎之獎金或給與…、執行業務者之報酬，及
          給付在中華民國境內無固定營業場所及營業代理人之
          國外營利事業之所得。」、「前條各類所得稅款，其
          扣繳義務人及納稅義務人如左︰……二、薪資、利息
          、租金、佣金、權利金、執行業務報酬、競技、競賽
          或機會中獎獎金或給與，及在中華民國境內無固定營
          業場所或營業代理人之國外營利事業之所得，其扣繳
          義務人為機關、團體之主辦會計人員、事業負責人及
          執行業務者；納稅義務人為取得所得者。」、「非中
          華民國境內居住之個人，或在中華民國境內無固定營
          業場所之營利事業，有第88條規定各類所得時，扣繳
          義務人應於代扣稅款之日起10日內，將所扣稅款向國
          庫繳清，並開具扣繳憑單，向該管稽徵機關申報核驗
          」分別為行為時所得稅法第3條第3項、第8條第11款
          、第88條第1項第2款、第89條第1項第2款、第92條第
          2項所明定。又「納稅義務人如為非中華民國境內居
          住之個人，或在中華民國境內無固定營業場所之營利
          事業，按左列規定扣繳：……九、在中華民國境內無
          固定營業場所及營業代理人之營利事業，有前8款所
          列各類所得以外之所得，按給付額扣取20%。」為各
          類所得扣繳率標準第3條第9款所明定。復按「我國境
          內旅館業、航空公司等營利事業，透過外國營利事業
          提供之電腦訂位、訂房系統完成訂位、訂房作業，所
          支付該外國營利事業之加入費、系統使用費、手續費
          、佣金支出等相關費用及外國旅行社之佣金支出，核
          屬中華民國來源所得，應依所得稅法第3條第3項規定
          課稅並依同法第88條規定辦理扣繳。」、「按美商○
          ○○與我國××人壽公司簽訂投資管理委任合約之約
          定，美商○○○提供××人壽公司之資產帳戶有關執
          行投資管理策略、分攤程序、諮詢服務及經紀業務等
          服務，係使用美商○○○整體之資源，尚非單純在國
          外提供勞務，該美商公司因提供上開服務所收取之報
          酬，核屬所得稅法第8條第11款規定『在中華民國境
          內取得之其他收益』之中華民國來源所得，應依所得
          稅法第3條第3項規定課稅，並由我國××人壽公司依
          同法第88條及92條規定辦理扣繳事宜。」為財政部88
          年2月4日台財稅第881897520號函及92年10月16日台
          財稅第0920455370號函所明釋。
        (2)本件原告86年為怡聯公司之負責人，亦即所得稅法第
          89條所稱之扣繳義務人，該公司於86年間給付國外中
          原及陽晶兩家有限公司之開發軟體程式設計費6,131,
          205元，未依同法第88條及92條之規定於給付時扣取
          稅款並申報扣繳憑單，被告遂責令原告限期補報並補
          繳應扣未扣之稅款1,226,241元。
        (3)原告主張，系爭給付國外中原及陽晶兩家有限公司之
          開發軟體程式設計費，按所得稅法第8條及財政部65
          年9月24日台財稅第36477號函釋規定，其勞務提供地
          既在中華民國境外，即非屬中華民國來源所得，應免
          徵所得稅等情。經查怡聯公司給付系爭其他所得6,13
          1,205元，有卷附該公司銀行匯款資料、說明書等資
          料可稽，此亦為原告所不爭之事實，合先陳明；按納
          稅義務人有機關、團體、事業或執行業務者所給付之
          薪資、利息、租金、佣金、權利金、競技、競賽或機
          會中獎之獎金或給與、執行業務者之報酬，及給付在
          中華民國境內無固定營業場所及營業代理人之國外營
          利事業之所得者，應由扣繳義務人於給付時，依規定
          之扣繳率或扣繳辦法，扣取稅款，並依第92條規定繳
          納之。為行為時所得稅法第88條第1項第2款所明定。
          又薪資、利息、租金、佣金、權利金、執行業務報酬
          、競技、競賽或機會中獎獎金或給與，及在中華民國
          境內無固定營業場所或營業代理人之國外營利事業之
          所得，其扣繳義務人為機關、團體之主辦會計人員、
          事業負責人及執行業務者；納稅義務人為取得所得者
          。扣繳義務人未依第88條規定扣繳稅款者，除限期責
          令補繳應扣未扣或短扣之稅款及補報扣繳憑單外，並
          按應扣未扣或短扣之稅額處1倍之罰鍰。復為行為時
          所得稅法第89條第1項第2款及第114條第1款前段所明
          定。準此可知，在中華民國境內經營之營利事業，給
          付在中華民國境內無固定營業場所及營業代理人之國
          外營利事業之所得時，為給付之事業負責人，有扣繳
          稅款之義務，違反之者，稽徵機關應責令補繳。
        (4)本案怡聯公司給付國外公司之系爭所得係委託該公司
          開發微處理器相關應用軟體，開發完成經該公司測試
          合格使用，據該國外中原及陽晶兩家公司出具之證明
          ，該軟體使用權屬怡聯公司，本案國外公司於開發微
          處理器相關應用軟體時，即須使用到該公司之人員、
          場所及相關設備等，尚非單純之勞務提供。經查中華
          民國來源所得，所得稅法第8條列舉各種所得之課徵
          範圍及認定標準，其中第11款「在中華民國境內取得
          之其他收益」，乃指不屬於前10款各種所得，而在中
          華民國境內有所取得者而言，故怡聯公司給付該兩家
          國外公司之所得，應屬所得稅法第8條第11款規定在
          中華民國境內取得之其他收益，為中華民國來源所得
          。原告主張之財政部65年9月24日台財稅第36477號函
          及67年7月4日台財稅第34319號函釋，均與本件情況
          迥不相侔，亦無適用之餘地，原告所稱顯係誤解，核
          無足採，前開兩家國外公司為在中華民國境內無固定
          營業場所及營業代理人之營利事業，其既有中華民國
          來源所得即應依前揭所得稅法第3條第3項規定課徵所
          得稅，並依前揭法條規定應按給付額扣取20%，從而
          被告依前揭法令及函釋規定，限期責令原告補報並補
          繳應扣未扣之稅款1,226,241元，並無違誤。
      2.罰鍰部分：
        (1)按「扣繳義務人如有左列情事之一者，分別依各該款
          規定處罰：一、扣繳義務人未依第88條規定扣繳稅款
          者，除限期責令補繳應扣未扣或短扣之稅款及補報扣
          繳憑單外，並按應扣未扣或短扣之稅額處1倍之罰鍰
          ；其未於限期內補繳應扣未扣或短扣之稅款，或不按
          實補報扣繳憑單者，應按應扣未扣或短扣之稅額處3
          倍之罰鍰。」復為所得稅法第114條第1項第1款所明
          定。
        (2)本件原告於86年度給付國外中原及陽晶兩家有限公司
          之其他所得6,131,205元，未依所得稅法第88條規定
          按給付額扣繳20%稅款，已如前述，被告依同法第114
          條第1項第1款前段規定，責令原告限期補繳應扣未扣
          稅款1,226,241元及補報扣繳憑單，原告已依限補繳
          並補報扣繳憑單，被告遂依前揭法條規定，按應扣未
          扣稅款1,226,241元處1倍之罰鍰1,226,241元，經核
          並無不妥。
 　 理  由
一、按「營利事業之總機構在中華民國境外，而有中華民國來源
    所得者，應就其中華民國境內之營利事業所得，依本法規定
    課徵營利事業所得稅」、「本法所稱中華民國來源所得者，
    係指左列各項所得……十一、在中華民國境內取得之其他收
    益。」、「納稅義務人有左列各類所得者，應由扣繳義務人
    於給付時，依規定之扣繳率或扣繳辦法，扣取稅款，並依第
    92條規定繳納之︰……二、機關、團體、事業或執行業務者
    所給付之薪資、利息、租金、佣金、權利金、競技、競賽或
    機會中獎之獎金或給與…、執行業務者之報酬，及給付在中
    華民國境內無固定營業場所及營業代理人之國外營利事業之
    所得。」、「前條各類所得稅款，其扣繳義務人及納稅義務
    人如左︰……二、薪資、利息、租金、佣金、權利金、執行
    業務報酬、競技、競賽或機會中獎獎金或給與，及在中華民
    國境內無固定營業場所或營業代理人之國外營利事業之所得
    ，其扣繳義務人為機關、團體之主辦會計人員、事業負責人
    及執行業務者；納稅義務人為取得所得者。」、「非中華民
    國境內居住之個人，或在中華民國境內無固定營業場所之營
    利事業，有第88條規定各類所得時，扣繳義務人應於代扣稅
    款之日起10日內，將所扣稅款向國庫繳清，並開具扣繳憑單
    ，向該管稽徵機關申報核驗」分別為行為時所得稅法第3條第
    3項、第8條第11款、第88條第1項第2款、第89條第1項第2款
    、第92條第2項所明定。又「扣繳義務人如有左列情事之一者
    ，分別依各該款規定處罰：一、扣繳義務人未依第88 條規定
    扣繳稅款者，除限期責令補繳應扣未扣或短扣之稅款及補報
    扣繳憑單外，並按應扣未扣或短扣之稅額處1倍之罰鍰；其未
    於限期內補繳應扣未扣或短扣之稅款，或不按實補報扣繳憑
    單者，應按應扣未扣或短扣之稅額處3倍之罰鍰。」復為行為
    時所得稅法第114 條第1項第1款所明定。
二、次按「納稅義務人如為非中華民國境內居住之個人，或在中
    華民國境內無固定營業場所之營利事業，按左列規定扣繳：
    ……九、在中華民國境內無固定營業場所及營業代理人之營
    利事業，有前8款所列各類所得以外之所得，按給付額扣取
    20%。」為各類所得扣繳率標準第3條第9款所明定。復按「我
    國境內旅館業、航空公司等營利事業，透過外國營利事業提
    供之電腦訂位、訂房系統完成訂位、訂房作業，所支付該外
    國營利事業之加入費、系統使用費、手續費、佣金支出等相
    關費用及外國旅行社之佣金支出，核屬中華民國來源所得，
    應依所得稅法第3條第3項規定課稅並依同法第88條規定辦理
    扣繳。」、「按美商○○○與我國××人壽公司簽訂投資管
    理委任合約之約定，美商○○○提供××人壽公司之資產帳
    戶有關執行投資管理策略、分攤程序、諮詢服務及經紀業務
    等服務，係使用美商○○○整體之資源，尚非單純在國外提
    供勞務，該美商公司因提供上開服務所收取之報酬，核屬所
    得稅法第8條第11款規定『在中華民國境內取得之其他收益』
    之中華民國來源所得，應依所得稅法第3條第3項規定課稅，
    並由我國××人壽公司依同法第88條及92條規定辦理扣繳事
    宜。」為財政部88年2月4日台財稅第881897520號函及92年10
    月16日台財稅第0920455370號函所明釋。上揭財政部函釋，
    與法律規定意旨尚無違背，稅捐稽徵機關辦理相關案件，自
    得援用。
三、本件原告為怡聯公司負責人，該公司於86年間給付國外中原
    及陽晶兩家公司之開發軟體程式設計費6,131,205元，涉嫌未
    依規定於給付時扣取稅款並申報扣繳憑單，案經被告機關查
    獲，審理違章成立，遂限期責令補繳應扣未扣稅款1,226,241
    元，並補申報扣繳憑單，原告依限補繳並補報，被告機關乃
    依所得稅法第114條規定處以1倍之罰鍰1,226,241元。原告不
    服，申請復查，未獲變更，提起訴願，遭決定駁回，循序起
    訴意旨略以：原告於86年度給付國外中原及陽晶兩家有限公
    司之所得，其勞務係在國外提供，其所應得之報酬非屬中華
    民國來源所得，應免徵所得稅，並免予扣繳；被告依所得稅
    法第8條第11款之在中華民國境內取得之其他收益，認為係中
    華民國來源所得，以此擴張解釋，顯係曲解稅法；本案並無
    違法，僅係徵納雙方法令見解之歧異而已，原處分顯違公平
    原則，請予撤銷云云。
四、卷查原告86年為怡聯公司之負責人，亦即所得稅法第89條所
    稱之扣繳義務人，該公司於86年間給付國外中原及陽晶兩家
    有限公司之開發軟體程式設計費6,131,205元，未依同法第88
    條及92條之規定於給付時扣取稅款並申報扣繳憑單各情，有
    附原處分卷之該公司銀行匯款資料、上海商業銀行外匯交易
    憑證、說明書、報價單、國稅徵銷檔查詢作業等資料附原處
    分卷可稽，亦為原告所不爭，堪認屬實；是被告認原告未依
    行為時所得稅法第88條及92條之規定於給付時扣取稅款並申
    報扣繳憑單，遂責令原告限期補報並補繳應扣未扣之稅款
    1,226,241元，於原告補繳補報後，依所得稅法第114條規定
    處以1倍之罰鍰1,226,241元，洵屬有據。
五、原告雖以前情據為爭執；惟查：
（一）中華民國來源所得，依所得稅法第8條列舉各種所得之課徵
      範圍及認定標準，其中第11款「在中華民國境內取得之其
      他收益」，乃指不屬於前10款各種所得，而在中華民國境
      內有所取得者而言；查怡聯公司給付國外公司之系爭所得
      係委託該公司開發微處理器相關應用軟體，開發完成經該
      公司測試合格使用，該軟體使用權屬怡聯公司，亦有說明
      書、開發委託書、測試合格書、軟體開發合作協議書等附
      原處分卷可稽；本案國外公司於開發微處理器相關應用軟
      體時，即須使用到該公司之人員、場所及相關設備等，尚
      非單純之勞務提供；怡聯公司給付該兩家國外公司之所得
      ，應屬所得稅法第8條第11款規定在中華民國境內取得之其
      他收益，為中華民國來源所得。原告援引之財政部65年9月
      24日台財稅第36477號函及67年7月4日台財稅第34319號函
      釋，均與本件情況不同，並無適用之餘地，原告主張係屬
      單純之國外勞務提供，非屬中華民國來源所得，應免徵所
      得稅，並免予扣繳云云；容有誤解。
（二）納稅義務人給付在中華民國境內無固定營業場所及營業代
      理人之國外營利事業之所得者，應由扣繳義務人於給付時
      ，依規定之扣繳率或扣繳辦法，扣取稅款，並依第92條規
      定繳納之，此觀上開行為時所得稅法第88條第1項第2款規
      定甚明；又在中華民國境內無固定營業場所或營業代理人
      之國外營利事業之所得，其扣繳義務人為機關、團體之主
      辦會計人員、事業負責人及執行業務者；準此，在中華民
      國境內經營之營利事業，給付在中華民國境內無固定營業
      場所及營業代理人之國外營利事業之所得時，為給付之事
      業負責人，自有扣繳稅款之義務。前開兩家國外公司係屬
      中華民國境內無固定營業場所及營業代理人之營利事業，
      自怡聯公司取得開發微處理器相關應用軟體之報酬，依前
      揭法令規定及函釋意旨，核屬中華民國來源所得，自應依
      行為時所得稅法第3條第3項規定課徵所得稅，並依前揭法
      條規定應按給付額扣取20%之稅款，原告既屬怡聯公司之負
      責人，係所得稅法第89條所稱之扣繳義務人，未依同法第
      88條及92條之規定於給付時扣取稅款並申報扣繳憑單，被
      告據以裁處，並無不合。
六、綜上所述，原告起訴論旨，並非可採。被告以原告係怡聯公
    司負責人，該公司於86年間給付國外中原及陽晶兩家公司之
    開發軟體程式設計費6,131,205元，未依行為時所得稅法第88
    條及92條之規定於給付時扣取稅款並申報扣繳憑單，遂責令
    原告限期補報並補繳應扣未扣之稅款1,226,241元，於原告依
    限補繳補報後，再依所得稅法第114條規定處以1倍之罰鍰
    1,226,241元，並無違誤，復查及訴願決定，遞予維持，亦無
    不合，原告訴請撤銷，為無理由，應予駁回。
據上論結，本件原告之訴為無理由，爰依行政訴訟法第98條第3項
前段，判決如主文。
中　　華　　民　　國　　94　　年　　6　　 月　　23　　日
                  第六庭審判長法  官   林樹埔
                              法  官　 曹瑞卿
                              法  官　 許瑞助
上為正本係照原本作成。
如不服本判決，應於送達後20日內，向本院提出上訴狀並表明上
訴理由，如於本判決宣示後送達前提起上訴者，應於判決送達後
20日內補提上訴理由書（須按他造人數附繕本）。
中　　華　　民　　國　　94　　年　　6　　 月　　23　　日
                              書記官   吳芳靜
